臺灣板橋地方法院民事裁定　　　　　　　　　　　　　九十三年度簡抗字第一０號
　　抗　告　人　乙○○
　　相　對　人　甲○○○
　　相　對　人　丙○○○
　　　　　　　　　　　　　　樓.
　　相　對　人　丁○○○
　　相　對　人　戊○○
右抗告人與相對人間聲請給付會款事件，對於本院板橋簡易庭民國九十三年三月十日
所為裁定（九十二年板簡更字第九號），提起抗告，本院裁定如左：
    主      文
原裁定廢棄。
    理      由
一、按抗告法院認為抗告有理由者，應廢棄或變更原裁定；對於簡易程序第一審裁判
    之抗告程序，準用第四編抗告程序之規定，民事訴訟法第四百九十二條及第四百
    三十六條之一第三項分別定有明文。
二、本件抗告意旨略以：原審法院以第一審判決書於民國九十三年一月十九日寄存於
    上訴人（即抗告人）訴訟代理人住所地警察機關，而抗告人於九十三年二月二十
    七日才提起上訴，已逾法定期間，將上訴駁回。惟查抗告人於受第一審宣判後，
    遲未收到判決書，經向法院查詢，始知悉判決書已寄送，再向警察機關查詢，才
    知判決書寄存於派出所，方知領取。又前開判決書係以抗告人訴訟代理王定壽名
    義為應受送達人，但非寄存於王定壽之住所（即台北縣板橋市○○路○段七五巷
    三二號），而係寄存於抗告人之住所，前開寄存送達顯不合法，如係以抗告人名
    義寄送，絕不致造成失誤，是以上訴人於九十三年二月二十七日提起本件上訴，
    應未逾期，為此提起本件抗告，請求廢棄原裁定，以維權益等情。
三、查抗告人於原審固曾出具委任狀委任王定壽為其訴訟代理人，惟觀諸卷附委任狀
    內並未記載其住址同委任人，是則原審逕將應送達抗告人訴訟代理人王定壽判決
    書寄存於抗告人之住所台北縣板橋市○○街二十二號二樓（有送達回證一份在卷
    可佐）之警察機關，而非訴訟代理人之住所（即台北縣板橋市○○路○段七五巷
    三二號，有
    百三十八條規定屬合法寄存送達。
四、次按代收送達雖不合法，而於其轉交本人時起，仍應視為合法送達（最高法院十
    九年抗字第四六號判例參照）。經本院依職權函台北縣政府警察局板橋分局沙崙
    派出所結果，經台北縣政府警察局板橋分局以九十三年五月十九日板警刑字第09
    30016304號函，隨文檢送郵務送達寄存領取登單一份，查覆抗告人實際領取之時
    間為九十三年二月二十五日。按諸前開判例意旨，本件應自抗告人實際領取時，
    視為合法送達。查抗告人於九十三年二月二十五日收受送達，同年月二十七日即
    提起本件上訴，顯未逾二十日法定上訴期間。原法院以抗告人提起上訴逾期為由
    ，駁回抗告人在原法院之聲請，揆諸前揭說明，顯有違誤。抗告人請求將原裁定
    廢棄，應認為有理由，爰由本院將原裁定廢棄。
五、依民事訴訟法第四百三十六條之一第三項、第四百九十二條，裁定如主文。
中　　　華　　　民　　　國　　九十三　　年　　　六　　　月　　　七　　　日
                                臺灣板橋地方法院民事第一庭
                                    法  官  許瑞東
                                    法  官  邱靜琪
                                    法  官  黃信滿
右為正本係照原本作成
不得抗告
中　　　華　　　民　　　國　　九十三　　年　　　六　　　月　　　七　　　日
                                    書記官  吳美瑤
